臺灣屏東地方法院刑事判決　　　　　　　100年度易字第303號
公　訴　人　臺灣屏東地方法院檢察署檢察官
被　　　告　陳忠明
上列被告因違反毒品危害防制條例案件，經檢察官提起公訴（
100 年度毒偵字第249 號），嗣因被告就被訴事實為有罪之陳述
，經本院裁定適用簡式審判程序審理，判決如下：
    主  文
陳忠明施用第二級毒品，累犯，處有期徒刑柒月。
    事  實
一、陳忠明前因施用毒品案件，經號裁定送觀察勒戒後，認有繼
    續施用毒品之傾向，經裁定令入戒治處所施以強制戒治，期
    間因戒治成效良好，經裁定停止戒治並付保護管束，保護管
    束嗣經撤銷，再執行強制戒治，於民國92年9 月7 日強制戒
    治執行完畢。復於強制戒治執行完畢釋放後五年內之96年再
    因施用毒品案，經法判處有期徒刑4 月確定，於97年6 月6
    日執行完畢。再因施用毒品等案件，經判處有期徒期7 月、
    8 月，應執行有期徒刑1 年2 月確定，於98年11月30日假釋
    出獄，98年12月13日保護管束期滿未經撤銷視為執行完畢。
    詎猶不知悔改，明知甲基安非他命係屬第二級毒品，不得持
    有及施用，仍基於施用第二級毒品甲基安非他命之犯意，於
    99年10月13日上午10時許，在屏東縣東港鎮○○里○○路92
    號住處內，以將甲基安非他命置於玻璃球內以火燒烤後，吸
    食所產生煙霧之方式，施用第二級毒品甲基安非他命1 次。
    嗣於同年月14日12時許，在上開住處內，因另案為警拘獲，
    復徵得其同意後採尿液送驗，檢出甲基安非他命陽性反應，
    始知悉上情。
二、案經屏東縣政府警察局東港分局報告臺灣屏東地方法院檢察
    署檢察官偵查起訴。
    理  由
一、按本件被告所犯係死刑、無期徒刑、最輕本刑為3 年以上有
    期徒刑以外之罪，而其於本院審理時就被訴事實為有罪之陳
    述，經本院告知簡式審判程序之旨，並聽取其與公訴人之意
    見後，認無不得或不宜改依簡式審判程序進行之情事，依刑
    事訴訟法第273 條之1 第1 項規定，當庭裁定
    本件行簡式審判程序，合先敘明。
二、上揭犯罪事實，業據被告於本院審理中坦承不諱，此外並有
    屏東縣政府警察局東港分局偵辦毒品條例案尿液受檢人真實
    姓名對照表、台灣檢驗科技股份有限公司濫用藥物尿液檢驗
    報告1 紙等，足認被告前揭自白與事實相符，本案事證明確
    ，被告犯行堪以認定。
三、次查93年修正施行之毒品危害防制條例就施用毒品者，祇於
    「初犯」及「5 年後再犯」二種情形，有其追訴條件之限制
    ，即須於初犯經觀察、勒戒或強制戒治釋放後，5 年內均無
    施用毒品之行為，始能認其前所實施之觀察、勒戒或強制戒
    治已足遮斷毒癮，而得於5 年後再犯時，再予適用初犯之規
    定，重行觀察、勒戒等程式。倘5 年內已經再犯，被依法追
    訴處罰，縱其第3 次（或第3 次以上）施用毒品之時間在初
    犯釋放5 年以後，即與「5 年後再犯」之情形有別，且因已
    於「5 年內再犯」，顯見其再犯率甚高，原實施觀察、勒戒
    或強制戒治，已無法收其實效，而無5 年戒斷期之存在，自
    無再經觀察、勒戒及強制戒治之必要，應由檢察官逕行起訴
    （最高法院95年度台非字第59號、第65號判決意旨、95年度
    第7 次刑庭會議決議意旨參照）。查本案被告前因施用毒品
    案件，經裁定送觀察勒戒後，認有繼續施用毒品之傾向，經
    裁定令入戒治處所施以強制戒治，期間因戒治成效良好，經
    裁定停止戒治並付保護管束，保護管束嗣經撤銷，再執行強
    制戒治，於92年9 月7 日強制戒治執行完畢，復於強制戒治
    執行完畢釋放後五年內之96年再因施用毒品案，經法判處有
    期徒刑4 月確定等，有臺灣高等法院被告前案紀錄表、臺灣
    高等法院在監在押全國紀錄表等在卷足參，則被告於前案經
    觀察勒戒、強制戒治執行完畢後，於5 年內已經再犯，雖本
    案施用毒品之時間在初犯釋放5 年後，惟被告既已先於「5
    年內再犯」，顯見其再犯率甚高，原實施觀察勒戒已無法收
    其實效，而無5 年戒斷期之存在，參諸前揭判決及決議意旨
    ，自無再經觀察、勒戒及強制戒治之必要，本院自應依法就
    被告本次施用毒品之犯行予以論罪科刑。
四、按甲基安非他命為毒品危害防制條例第2 條第2 項第2 款所
    規定之第二級毒品，核被告所為，係犯毒品危害防制條例第
    10條第2 項之施用第二級毒品罪。被告持有毒品，復進而施
    用，其持有毒品之低度行為，為施用毒品之高度行為所吸收
    ，不另論罪。又被告有事實欄所列前揭犯罪前科紀錄，亦有
    前開臺灣高等法院被告前案紀錄表可參，被告受有期徒刑之
    執行完畢，五年以內故意再犯本案有期徒刑以上之罪，構成
    累犯，應依刑法第47條第1 項規定加重其刑。爰審酌被告施
    用毒品行為於本質上係屬自我戕害行為，反社會性之程度應
    屬較低；惟施用毒品，不僅足以戕害其個人身心，且極易滋
    生其他犯罪，惡化治安甚重，嚴重損及公益，且被告前經觀
    察勒戒、強制戒治及徒刑之執行助其戒除毒品，仍再為本案
    施用第二級毒品犯行，顯見其不思悔改，自制力亦顯不佳，
    另被告於犯後坦承犯行，犯後態度尚可，及本案施用毒品行
    為構成累犯應加重其刑，並兼衡其素行、經濟狀況、智識程
    度等一切情狀，量處如主文所示之刑，以資懲儆。
據上論斷，應依刑事訴訟法第273 條之1 第1 項、第299 條第1
項前段，毒品危害防制條例第10條第2 項，刑法第11條前段、第
47條第1 項，判決如主文。
本案經檢察官劉昀到庭執行職務。
中    華    民    國   100    年    4     月    20    日
                  刑事第二庭    法  官  黃紀錄
以上正本證明與原本無異。
如不服本判決應於收受判決後10日內向本院提出上訴書狀，並應
敘述具體理由；其未敘述上訴理由者，應於上訴期間屆滿後20日
內向本院補提理由書（均須按他造當事人之人數附繕本）「切勿
逕送上級法院」。
中    華    民    國   100    年    4     月    20    日
                                書記官  戴仲敏